臺灣高等法院刑事裁定　　　　　　　 100年度交聲再字第44號
再審聲請人
即受判決人　郭力瑋
上列聲請人因過失致死案件，對於本院100年度交上易字第233號
，中華民國100年9月30日第二審確定判決（第一審判決：臺灣士
林地方法院99年度交易字第32號；起訴案號：臺灣士林地方法院
檢察署99年度調偵字第49號），聲請再審，本院裁定如下：
    主  文
再審之聲請駁回。
    理  由
一、聲請意旨略以：聲請人於一審時即已認罪，惟因賠償金額與
    被害人家屬無法達成共識而未能和解，原判決認聲請人自警
    詢迄一審審理中均未坦認過失云云，顯然有誤，且聲請人僅
    為在學之學生，並無經濟能力，仍向人借貸竭力賠償被害人
    家屬之損害，並提出新臺幣350 餘萬元請求和解，足見犯後
    態度良好，縱不得直接宣告緩刑，亦得以附條件宣告緩刑或
    科以易科罰金之刑，而實務上亦有未達成和解，仍得判處易
    科罰金或緩刑之情形，況本件肇事責任並非僅歸責於聲請人
    一人，案發現場經證人鄭春戊證稱並無路燈等情，足見原判
    決確有上開重要證據漏未審酌而足生影響於判決，爰依刑事
    訴訟法第421條之規定聲請再審云云。
二、按法院認為無再審理由者，應以裁定駁回之，刑事訴訟法第
    434條第1項定有明文；次按刑事訴訟法第421 條規定，不得
    上訴於第三審法院之案件，除前條規定以外，其經第二審確
    定之有罪判決，如就足生影響於判決之重要證據漏未審酌者
    ，亦得為受判決人之利益，聲請再審。而所謂「足生影響於
    判決」，自係指就該證據之形式觀察，毋須經調查程序，已
    顯然可認為足以動搖原確定之判決而言；又所謂「漏未審酌
    」，自係指該證據於判決前已存在，且已顯現於卷宗內為法
    院所知悉之證據而言，否則當無漏未審酌之可言。苟事實審
    法院依調查之結果，本於論理法則、經驗法則，經取捨證據
    後認定事實者，既對卷附證據資料為價值判斷，而對被告不
    利之證據採酌據為論罪之依據，至其餘與前開論罪證據不相
    容之供述，縱屬對被告有利，仍無證據價值而不採，此係有
    意不採，並非疏而漏未審酌，尚不得據為聲請再審之理由。
三、經查，聲請人即受判決人郭力瑋因騎乘重型機車，過失撞及
    被害人余淑華肇事，致被害人傷重送醫不治死亡等事實，業
    經原確定判決調查斟酌、採證認事，並於判決理由欄中論述
    綦詳，而原判決依調查所得之心證，本於論理、經驗法則，
    依職權取捨證據後認定本件事實，尚無重要證據漏未審酌之
    情，聲請人稱其於一審時即已認罪云云，然觀之一審100年5
    月12日之審判筆錄，聲請人雖先供稱：目前對於整個撞擊的
    經過沒有印象，但從後來的物證、事證來看，我現在願意認
    罪（見該次審判筆錄第2 項），但隨後又辯稱對於當初撞及
    行人部分沒有印象，若有責任願意承擔等語（見該次審判筆
    錄第16頁），足見聲請人對自己是否有過失仍未坦認，且聲
    請人於案發後未主動自首，於警詢至檢察官偵查時亦未坦承
    其過失犯行，縱認聲請人於一審時確已認罪，此部分仍不足
    以影響原確定判決之認定，自非漏未審酌之重要證據。另聲
    請人雖向台灣士林地方法院提存新台幣100 萬元及當庭提出
    100 萬元之和解金額，但仍未與被害人家屬達成和解，此部
    分原確定判決亦已審酌，亦非漏未審酌之重要證據。至是否
    宣告緩刑或易科罰金，屬事實審法院得依職權自由裁量之事
    項，原判決既已依法審酌聲請人之各項量刑事由，並於判決
    理由欄內明確記載，既未逾法定刑度，且無濫用權限之情形
    ，縱未宣告緩刑或易科罰金，要難指為不當，聲請意旨所提
    各項事證，原判決俱已審酌，聲請人稱本件應予緩刑或易科
    罰金，原判決有重要證據漏未審酌，並提出相關判決以為佐
    證云云，自無可採。又案發現場雖無路燈，然當地係市區，
    有照明狀況，光線並不昏暗等情，有員警之勘查報告及檢察
    官於一審審理時當庭之說明可稽（見上開審判筆錄第 9、16
    頁），聲請人稱案發現場經證人鄭春戊證稱並無路燈云云，
    尚不足為聲請人有利之證明，亦非重要證據漏未審酌。從而
    ，本件聲請人據此聲請再審，均與上揭規定不符，難認有再
    審理由，應予駁回。
據上論斷，應依刑事訴訟法第434條第1項，裁定如主文。
中    華    民    國   100    年    10    月    31    日
                  刑事第九庭審判長法  官  許仕楓
                                  法  官  許必奇
                                  法  官  劉興浪
以上正本證明與原本無異。
不得抗告。
                                  書記官  王詩涵
中    華    民    國   100    年    10    月    31    日